臺灣屏東地方法院刑事判決　　　　　　　　　　　　　　九十一年度自字第六一號
　　自　訴　人　甲○○
　　被　　　告　乙○○
右列被告因侵占等案件，經自訴人提起自訴，本院判決如左：
     主  文
乙○○被自訴侵占新台幣壹佰貳拾萬元部分無罪。
乙○○其餘被自訴部分免訴。
     理  由
壹、無罪部分：
一、自訴意旨略以：被告乙○○於民國六十四、五年間，受自訴人甲○○之託，以自
    訴人交付之新台幣（以下同）二萬元，代為購買屏東縣內埔鄉○○村○○○段五
    ○八號國有土地面積二分之使用權，言明該土地使用權日後出售之款項應分予自
    訴人。被告於八十四年將該土地使用權讓渡他人後，得款一百二十萬元並未交付
    自訴人，而將之侵吞入己，因認被告涉有侵占罪嫌云云。
二、按犯罪事實應依証據認定之，無証據不得推定其犯罪事實，刑事訟訴法第一百五
    十四條定有明文。訊之被告對右揭自訴意旨所指犯行堅決否認，辯稱：自訴人未
    曾交付二萬元託其買受該五○八號土地使用權，該土地使用權亦係伊本人所購得
    等語。經查本件自訴人既無法提出交付被告二萬元購地款之証據，亦未能提出相
    關代為購地之証人或証據以為自訴意旨之佐証。揆諸上開規定，自不得以自訴人
    之片面指訴，即認被告有此犯行。此外復查無其它証據足資証明被告確有此犯行
    ，自應為無罪之諭知。
貳、免訴部分：
一、自訴意旨略以：
（一）、被告盜領自訴人郵局之存款如下：１、六十三年盜領一萬元買機車。２、六
        十四年盜領兩萬元買地。３、六十六年盜領六萬元。４、七十年盜領二十萬
        元。
（二）、被告於八十年將自訴人借予龍振寬之二十萬元侵占。又於八十六年六月三日
        舉起桌上收音機，作勢要砸自訴人，並說「我打死你這王八旦」，且向自訴
        人之劉姓友人說告訴自訴人要讓被告要淹死我、燒死我，否則被告會淹死我
        、燒死我。
二、按案件有時效已完成之情形者，應諭知免訴之判決，刑事訟訴法第三百零二條第
    二款定有明文。第三百零二條至第三百零四條之判決，得不經言詞辯論為之，同
    法第三百零七條已有明定。自訴案件準用上開規定，同法第三百四十三條亦有明
    定。查前開自訴意旨（一）之事實，被告係涉犯刑法第二百十條、第二百十六條
    行使偽造私文書罪、第三百三十九條第一項詐欺罪，法定最高刑度均為有期徒刑
    五年，依同法第八十條第二款規定，追訴權時效期間均為十年。自訴人於九十一
    年十一月六日始向本院提起此部分自訴，追訴權時效自已完成。又自訴意旨（二
    ）之事實係涉犯刑法第三百三十五條侵占罪、第三百零五條恐嚇罪，法定最高刑
    度分別為有期徒刑五年及有期徒刑二年，依刑法第八十條第二款、第三款規定，
    追訴權時效分別為十年、五年。自訴人就此部分於九十一年十一月六日始對被告
    提起自訴，追訴權時效自已完成。依上開規定，對此部分自訴，自得不經辯論建
    為免訴之判決。
據上論斷，應依刑事訴訟法第三百四十三條、第三百零一條第一款、第三百零二條第
第二款、第三百零七條，判決如主文。
中      華      民      國      九十一      年    一    月    二十七  日
                                      臺灣屏東地方法院刑事第三庭
                                          法  官    蔡國卿
右正本證明與原本無異。
如不服本判決應於收受本判決送達後十日內向本院提出上訴書狀，其未敘述上訴理由
者，並得於提起上訴後十日內向本院補提理由書狀（均須按他造當事人之人數附繕本
 ）〔切勿逕送上級法院〕
                                           書記官   粘嫦珠
中     華     民     國     九十二      年      一    月     二十七     日
